臺灣基隆地方法院刑事附帶民事訴訟裁定
111年度交附民字第27號
原      告  林品洋  

            陳麗玲  

上二人共同                     
訴訟代理人  陳達德律師
被      告  陳復國


被      告  駿彪通運有限公司
            營利事業統一編號：00000000號
          
            法定代理人：彭杰先生
上一被告之
訴訟代理人  楊啟源律師
            鄭懷君律師
上列被告陳復國因公共危險等案件，經檢察官提起公訴（110年
度偵字第5034號、110年度偵字第5989號），經本院以111年度交
易字第27號審理時，經原告等提起刑事附帶民事訴訟之損害賠償
事件（111年度交附民字第27號），本院合議庭裁定如下：
    主  文
本件移送本院之民事庭。 
    理  由
一、按法院認附帶民事訴訟確係繁雜，非經長久時日不能終結其
    審判者，得以合議裁定移送該法院之民事庭，刑事訴訟法第
    504條第1項前段、第505條第1項定有明文。
二、查，被告陳復國因公共危險等案件，經檢察官提起公訴，因
    被告陳復國於警詢時、偵訊時均自白坦認犯行，且於本院11
    1年3月11日準備程序、111年3月25日審判程序時就被訴事實
    均自白為有罪之陳述（111年度交易字第27號），核與附民
    原告兼告訴人林品洋、陳麗玲告訴代理人兼訴訟代理人陳達
    德律師於本院111年3月25日審判程序時陳述：「今日調解被
    告仍不願意賠償任何金額，駿彪通運說是自來水場的設施有
    過失，但是也不願就金額做任何溝通，另酒駕是政府近年大
    力宣導禁止，被告不僅酒駕衝撞前方兩台車，更衝向對向撞
    擊告訴人，造成兩位告訴人大小腸均被切除，要靠鼻餵管進
    食，希望鈞院考量被告犯後態度惡劣及告訴人受到嚴重身體
    法益傷害，從重量刑，請讓其入監服刑，不要給被告緩刑或
    易科罰金，以儆效尤。」等語明確，與附民被告駿彪通運有
    限公司之訴訟代理人楊啟源律師於本院111年3月25日審判程
    序時陳述：「因為公司認為本件車禍事故另因故有賠償責任
    之人，請將附民事件移送民事庭處理，我們會在訴訟上主張
    訴訟參加或訴訟告知，公司與被告是否需要負連帶賠償責任
    ，希望透過民事訴訟釐清，因為本件被告是酒駕，所以保險
    公司不理賠，駿彪通運有限公司有收到鈞院111 年度交附民
    字第27號刑事附帶民事訴訟起訴狀繕本1件、111 年度交附
    民字第34號刑事附帶民事訴訟起訴狀繕本1件，我是附民
    被告駿彪公司之訴訟代理人，有特別代理權等語情節大致相
    符，與被告於於本院111年3月25日審判程序時供述：我有收
    到鈞院111 年度交附民字第27號刑事附帶民事訴訟起訴狀繕
    本1件、111 年度交附民字第34號刑事附帶民事訴訟起訴狀
    繕本1件，附民原告兼告訴人林品洋可能有誤會，我不是沒
    有誠意跟對方和解，他在住院時，他說有困難，我也馬上去
    醫院看他，但是因為疫情，所以不能探病，我有包兩個紅包
    給林品洋、陳麗玲，我不是沒有誠意，駕照也因為本件車禍
    事件已經被吊銷，要吊銷4 年，我沒有工作，我於案發前一
    天喝一點點就去睡了，我以為隔天沒有影響。對公司非常抱
    歉，今日對被害人非常抱歉，我不是沒有誠意等語情節亦大
    致符合，並有本院111年3月25日審判程序筆錄1件在卷可佐
    。因此，本院111 年度交附民字第27號刑事附帶民事訴訟
　　、111 年度交附民字第34號刑事附帶民事訴訟之損害賠償事
    件，因雙方差距過大，並經調解但被告不願意調解，是原告
    提起刑事附帶民事訴訟之損害賠償事件，惟查其內容繁雜，
    非經長久之時日，不能終結其審判，爰依刑事訴訟法第504
    條第1項前段，將本件附帶民事訴訟之損害賠償事件移送本
    院之民事庭。
三、依刑事訴訟法第504條第1項前段、第505條第1項，裁定如主
    文。
中　　華　　民　　國　　111 　年　　4 　　月　　13　　日
   　　　　　　 　刑事第三庭審判長法  官  簡志龍　
                                  法  官  藍君宜 
                                  法  官  施添寶
以上正本證明與原本無異。　　　　　　　　　　　　　　　　
本件裁定不得抗告。 　
中　　華　　民　　國　　111 　年　　4 　　月　　13　　日
                                  書記官  陳怡文